臺灣高等法院交通事件裁定　　　　　　 96年度交抗字第730號
抗　告　人
即受處分人　甲○○
上列抗告人因違反道路交通管理處罰條例案件，不服臺灣士林地
方法院，中華民國96年8月24日所為裁定（96年度交聲字第1135
號），提起抗告，本院裁定如下：
    主  文
抗告駁回。
    理  由
一、原裁定以：按受處分人不服第8條主管機關所為之處罰，得
    於接到裁決書之翌日起20日內向管轄地方法院聲明異議，道
    路交通管理處罰條例第87條第1項定有明文。經查：即受處
    分人甲○○（以下簡稱抗告人）係於民國96年6月21日收受
    裁決書，有交通部公路總局臺北區監理所基隆監理站送達證
    書1份在卷可稽，足見上開裁決書已於是日合法送達抗告人
    ，抗告人對該裁決如有不服，依法應於20日內聲明異議。又
    抗告人住所地在臺北縣汐止市，扣除在途期間2日，應於96
    年7月13日以前聲明異議，方屬合法，乃遲至96年7月27日始
    向交通部公路總局臺北區監理所基隆監理站遞狀聲明異議，
    有聲明異議狀內所蓋之基隆監理站收文章存卷可按，其聲明
    異議已逾20日期間，異議不合法，應予駁回。至抗告人雖曾
    於96年5月21日向裁決所提出交通違規陳述單，惟按道路交
    通管理處罰條例第87條第1項之規定，得向法院聲明異議之
    標的，以公路交通主管機關所設交通裁決單位所為之「裁決
    處分」為限，不及於警察機關所為之舉發，若於裁決前逕就
    後者聲明異議，因道路交通管理處罰條例及道路交通案件處
    理辦法未設有於裁決處分作成前得預為聲明不服之規定，而
    刑事訴訟法第349條但書規定：「判決宣示後送達前之上訴
    亦有效力」，性質上亦非處理道路交通違規案件所得準用，
    故抗告人於本件裁決前所為之陳述單，即非屬道路交通管理
    處罰條例第87條第1項規定之合法異議，併予敘明，尚無違
    誤。
二、抗告意旨略以：抗告人並未於96年6月21日收受基隆監理站
    之裁決書，該監理站送達證書不實，為此提起抗告云云。惟
    查：抗告人已於交通部公路總局臺北區監理所基隆監理站送
    達證書應受送達人欄內簽名，並簽署「96、6、21」字樣，
    有該送達證書在卷為憑，且本件違反道路交通管理事件裁決
    書之裁決日期為96年6月21日（見原審卷第5頁），另卷附聲
    明異議案件移送書亦記載：「本站於96年6月21日掣開裁決
    書並於同日由異議人親自簽收」等語，參以前開送達證書上
    並未蓋用郵戳，而係直接交由抗告人簽收等情，足見抗告人
    係於96年6月21日到案聽候裁決並收受裁決書。抗告人抗告
    意旨，指稱其未於96年6月21日收受前開裁決書云云，非但
    與前開卷存證據不符，且未提出證據以實其說，無非空言，
    不足採信。本件抗告，為無理由，應予駁回。
據上論斷，應依道路交通管理處罰條例第89條、道路交通案件處
理辦法第26條，刑事訴訟法第412條，裁定如主文。
中　　華　　民　　國　　96　　年　　10　　月　　31　　日
  　　    　　　　刑事第十七庭  審判長法　官    趙功恆
      　　　　　　　　　　　　　　    法　官    陳憲裕
　　　      　 　 　　　　　　　　　　法　官    高明哲
以上正本證明與原本無異。
不得再抗告。
                                      書記官    梁淑時
中　　華　　民　　國　　96　　年　　10　　月　　31　　日
